---
title: "Reporte Hito 1"
output:
  pdf_document:
    toc: yes
  html_document: 
    number_sections: yes
    theme: spacelab
    toc: yes
    df_print: default
editor_options: 
  chunk_output_type: inline
---

```{r setup, include=FALSE} 
knitr::opts_chunk$set(warning = FALSE, message = FALSE) 
```

# Introducción

## Contexto/Motivación

El mercado de los videojuegos, un área de interés común para los integrantes del grupo, ha crecido muchísimo en los últimos años. Esto se aprecia tanto al observar la cantidad de personas aficionadas a este hobby, la variedad de juegos publicados cada año, y los avances en gráficos y otras tecnologías que se ha logrado con el tiempo.

Resulta interesante además porque plataformas como Steam e Itch.io permiten que desarrolladores independientes o grupos pequeños de éstos puedan ser visibilizados y publicar sus juegos sin necesitar de grandes inversiones, volviendo alcanzanble ingresar y/o dedicarse al área.

## Datos de estudio

El dataset escogido para el proyecto corresponde a información respecto a videojuegos recopilada de la plataforma Steam. Fue obtenido originalmente de [Kaggle](https://www.kaggle.com/nikdavis/steam-store-games).

## Planteamiento del problema

Por un lado, considerando que se ha presenciado en persona la evolución de los videojuegos, resulta atractiva la idea de encontrar (más allá de la impresión personal que se pueda tener) evidencia tangible de tendencias que se han dado respecto a los juegos con el paso de los años.

Observando lo vigente que resulta el área, y aprovechando la oportunidad del proyecto de este curso,  se aspirará también a identificar patrones que puedan resultar provechosos al momento de elegir ciertas características que tendrá un juego, tal que incluirlos pueda significar un mayor interés por parte del público.


# Exploración de datos

La descarga consta de 6 archivos, donde la información más importante respecto a los juegos se encuentra en `steam.csv`.

## Descripción

A continuación se describen los atributos de la tabla principal, `steam.csv`.

- **appid:** Identificador (único) de cada juego.
- **name:** Título del videojuego.
- **release_date:** Fecha de lanzamiento (formato AAAA-MM-DD).
- **english:** Si el juego fue lanzado o no en inglés (1 o 0).
- **developer:** Desarrolladores (separados con punto y coma en caso de haber más de uno).
- **publisher:** Distribuidores (separados con punto y coma).
- **required_age:** Edad mínima requerida para jugar, según rating PEGI UK (0 equivale a sin rating).
- **steamspy_tags:** Géneros a los que pertenece un juego según votación de la comunidad SteamSpy (separados con punto y coma).
- **achievements:** Número de logros que incluye el juego.
- **positive_ratings:** Cantidad de votos positivos otorgados.
- **negative_ratings:** Cantidad de votos negativos otorgados.
- **average_playtime:** Tiempo de juego promedio de los usuarios, en minutos.
- **median_playtime:** Mediana del tiempo de juego de los usuarios, en minutos.
- **owners:** Rangos estimados de la cantidad de usuarios que descargaron un juego.
- **price:** Precio estándar del juego (en GBP o libras esterlinas).

Para mayor facilidad en la interpretación de los precios fue necesario convertirlos a la moneda local (CLP). No confundir con los precios reales en la tienda de Chile.

Adicionalmente, existen otros atributos que de forma similar a las compañías desarrolladoras y distribuidoras, se encontraban separadas con punto y coma, pero al ser una cantidad de opciones más reducida, se decidió pre-procesar los datos y transformar cada uno de los atributos en columnas adicionales indicando si incluyen o no cierta característica, entre todas las opciones posibles. Corresponden a los siguientes:

- **platforms:** Plataformas (PC) soportadas.
- **categories:** Características adicionales de los juegos, como soporte de tecnologías y cantidad de jugadores permitidos.
- **genres:** Géneros con los que se clasificó el juego.

El dataset original no contiene elementos vacíos (NaN).


## Preprocesamiento de la base de datos

```{r}

if (!require('tidyverse')) install.packages('tidyverse'); library('tidyverse')
if (!require('splitstackshape')) install.packages('splitstackshape'); library('splitstackshape')
  
steam <- read.csv("data/steam.csv", encoding = "UTF-8", as.is = F)

platforms <- str_split(steam$platforms, ";")
categories <- str_split(steam$categories, ";")
genres <- str_split(steam$genres, ";")

platforms <- unlist(platforms)
categories <- unlist(categories)
genres <- unlist(genres)

platforms <- unique(platforms)
categories <- unique(categories)
genres <- unique(genres)

steam <- cSplit(steam, "platforms", sep=";")
steam <- cSplit(steam, "categories", sep=";")
steam <- cSplit(steam, "genres", sep=";")

for (i in platforms){
  steam <- steam %>%
    mutate(!!i := if_any(starts_with("platforms"), ~ ifelse(.x == i,1,0))) 
}

for (i in categories){
  steam <- steam %>%
    mutate(!!i := if_any(starts_with("categories"), ~ ifelse(.x == i,1,0))) 
}

for (i in genres){
  steam <- steam %>%
    mutate(!!i := if_any(starts_with("genres"), ~ ifelse(.x == i,1,0))) 
}

GBP_TO_CLP_RATE <- 1085
steam$price <- round(steam$price * GBP_TO_CLP_RATE)

steam <- steam %>%
  mutate_at(c(53:113), ~ifelse(is.na(.x)==T | .x ==F,0,1))
```


## Atributos numéricos

Medidas de tendencia central, dispersión y rango de variables númericas.

```{r}
steam %>%
  select(achievements,positive_ratings,negative_ratings,average_playtime,median_playtime,
         price) %>%
  summary()
```
- Se observó que el atributo `english` no resultará muy útil pues casi todos los juegos están en inglés (lo que es esperable al ser Steam una plataforma originalmente en este idioma).
- La mayoría de los juegos tiene una cantidad baja de `achievements`, aunque existen algunos que parecieran enfocarse en lo contrario y presentan un número absurdamente alto de logros.
- Existe una clara tendencia a publicar opiniones positivas por sobre las negativas; en ambos casos habrá que tomar en cuenta una escala de `positive_ratings` y `negative_ratings` en caso de comparar juegos entre sí, pues sino los juegos "más populares" posiblemente terminarían opacando a los demás.
- Resulta interesante observar que la mitad de los juegos agregados a las bibliotecas de los usuarios no son jugados: tanto `average_playtime` como `median_playtime` tienen mediana cero.
- La mayor parte de los juegos tienen bajos precios (75% bajo $8000 CLP).

### Achievements

Una enorme cantidad de juegos no tiene logros: un 43% del total.

```{r}
# Juegos sin achievements:
steam %>% filter(achievements==0) %>% nrow()
# Juegos con 1 o más achievements:
steam %>% filter(achievements!=0) %>% nrow()
```

Para estudiar un poco más la distribución de la cantidad de logros se descartaron los casos donde no habían. En general parecen centrarse alrededor de 20 logros. Se observa una pequeña tendencia de juegos con más logros a llegar a un número cerrado (50), pero fuera de esta anomalía lo esperable es que una mayor cantidad de logros se vuelve cada vez más inusual.

```{r}
ggplot(steam[steam$achievements<100 & steam$achievements>0,], aes(x = achievements)) +
  geom_density()
```

### Ratings

```{r}
steam %>% 
  select(name,positive_ratings) %>%
  arrange(-positive_ratings) %>%
  head(10)
```
```{r}
steam %>% 
  select(name,negative_ratings) %>%
  arrange(-negative_ratings) %>%
  head(10)
```

### Tiempos de juego

```{r}
steam %>% 
  select(name,average_playtime) %>%
  arrange(-average_playtime) %>%
  head(10)
```
```{r}
steam %>% 
  select(name,median_playtime) %>%
  arrange(-median_playtime) %>%
  head(10)
```

```{r}
steam %>% 
  mutate(rating_neto = positive_ratings - negative_ratings) %>%
  select(name,rating_neto) %>%
  arrange(-rating_neto) %>%
  head(10)
```

### Precio

```{r}
steam %>% 
  select(name,price) %>%
  arrange(-price) %>%
  head(10)
```
```{r}
steam %>% 
  filter(price == 0) %>%
  select(name,positive_ratings) %>%
  arrange(-positive_ratings) %>%
  head(10)
```
```{r}
steam %>% 
  filter(price == 0) %>%
  select(name,negative_ratings) %>%
  arrange(-negative_ratings) %>%
  head(10)
```
```{r}
steam %>% 
  filter(price == 0) %>%
  mutate(rating_neto = positive_ratings - negative_ratings) %>%
  select(name,rating_neto) %>%
  arrange(-rating_neto) %>%
  head(10)
```


## Atributos Categóricos

### Año de lanzamiento

```{r}
if (!require('lubridate')) install.packages('lubridate'); library('lubridate')

steam <- steam %>%
  mutate(release_date_lubridate = as_date(release_date)) %>%
  mutate(year = year(release_date_lubridate)) %>%
  mutate(month = month(release_date_lubridate))

steam %>%
  group_by(year) %>%
  summarise(n = n())

```

Vale la pena destacar que los datos consideran desde el año 1997 hasta 2019. Hay muy pocos juegos para los primeros años de la plataforma, así que se observó con mayor atención los años siguientes.

```{r}

steam %>%
  group_by(year) %>%
  filter(year >=2006) %>%
  summarise(n = n()) %>%
  ggplot(aes(x=year,y=n)) + geom_bar(stat = 'identity')

```

Como los datos fueron recolectados en 2019, es esperable que no se tenga información completa respecto al último año; fuera de este caso, la cantidad de juegos lanzados parece aumentar cada año.

```{r}
# Confirmando el juego más reciente en la tabla (mes):
steam %>%
  filter(year==2019) %>% select(month) %>% arrange(-month) %>% head(1)
```

Bajo esta consideración, también puede resultar interesante ver cómo se distribuyen a través del año.

```{r}
steam %>%
  group_by(year, month) %>%
  summarise(n = n()) %>%
  ggplot(aes(x= as.factor(month), y=n)) + geom_bar(stat = 'identity') +
  xlab("month")
```


### Achievements

Una enorme cantidad de juegos no tiene logros: un 43% del total.

```{r}
# Juegos sin achievements:
steam %>% filter(achievements==0) %>% nrow()
# Juegos con 1 o más achievements:
steam %>% filter(achievements!=0) %>% nrow()
```
Para estudiar un poco más la distribución de la cantidad de logros se descartaron los casos donde no habían. En general parecen centrarse alrededor de 20 logros. Se observa una pequeña tendencia de juegos con más logros a llegar a un número cerrado (50), pero fuera de esta anomalía lo esperable es que una mayor cantidad de logros se vuelve cada vez más inusual.

```{r}
ggplot(steam[steam$achievements<100 & steam$achievements>0,], aes(x = achievements)) +
  geom_density()
```

### Plataformas

```{r}
if (!require('reshape')) install.packages('reshape'); library('reshape')

steam %>%
  select(windows,mac,linux) %>%
  summarise_all(sum) %>%
  melt() %>%
  ggplot(aes(variable,value, label = value)) + geom_bar(stat = 'identity') +geom_text(vjust = 4, colour = "white")

```

Solo hay 3 plataformas en PC, siendo liderado por Windows.

```{r}

steam %>%
  mutate(aux_excl = windows + mac + linux) %>%
  mutate(windows_excl = ifelse(windows == 1 & aux_excl == 1,1,0),
         mac_excl = ifelse(mac == 1 & aux_excl == 1,1,0),
         linux_excl = ifelse(linux == 1 & aux_excl == 1,1,0)) %>%
  select(windows_excl,mac_excl,linux_excl) %>%
  summarise_all(sum) %>%
  melt()

```

Más aún, prácticamente nadie crea contenido exclusivo para Mac o Linux. Lo común es que los desarrolladores liberen sus juegos en Windows, y en ocasiones también deciden agregar otras plataformas.


### Desarrolladores

```{r}
steam %>% select(developer) %>% unique() %>% nrow()
```
Existen muchísimos desarrolladores en Steam; posiblemente la mayoría de estos solo publican un único juego:

```{r}
steam %>% 
  group_by(developer) %>%
  summarise(n = n()) %>%
  filter(n==1) %>%
  nrow()
```
Por su parte, algunos de los desarrolladores que producen más contenido son:

```{r}
steam %>% 
  group_by(developer) %>%
  summarise(n = n()) %>%
  arrange(-n) %>%
  head(10)
```

### Distribuidores

```{r}
steam %>% select(publisher) %>% unique() %>% nrow()
```

Las compañías distribuidoras también son muchísimas como para analizarlas individualmente. Se comporta de forma similar a los desarrolladores: gran parte de ellos se asocia solo a un juego.

```{r}
steam %>% 
  group_by(publisher) %>%
  summarise(n = n()) %>%
  filter(n==1) %>%
  nrow()
```
Algunas de las distribuidoras con más juegos a su nombre son:

```{r}
steam %>% 
  group_by(publisher) %>%
  summarise(n = n()) %>%
  arrange(-n) %>%
  head(10)
```

### Edad requerida

Existen un total de 6 categorías según el sistema inglés.

```{r}
unique(steam$required_age)
```

La mayor parte de los juegos no indican un rating:

```{r}
steam %>% count(required_age)
```

Sin embargo, esto puede deberse a que solo es importante etiquetarlos cuando se trata de juegos para mayores de edad, y que por eso la tendencia sea a aumentar la cantidad con el rating de edad.


### Categorías

Existe un total de 29 categorías únicas:

```{r}
categories
```
Algunas de las más frecuentes son:

```{r}
steam %>%
  select(55:83) %>%
  summarise_all(sum) %>%
  melt() %>%
  arrange(-value) %>%
  head(10)
```

### Géneros

También se identificaron un total de 29 géneros distintos:

```{r}
genres
```

Algunos de los anteriores corresponden a géneros de software y no necesariamente de juegos. Sin embargo, los más frecuentes se corresponden con géneros más bien conocidos de videojuegos.

```{r}
(popular_genres <- steam %>% 
  select(84:112) %>%
  summarise_all(sum) %>%
  melt() %>%
  arrange(-value) %>%
  head(15))
```

### Cantidad de dueños

Para distinguir de mejor forma los grupos se prefirió convertir el valor a numérico promediando ambos límites del rango entregado originalmente.

```{r}
owners <- str_split(steam$owners, "-")
owners <- unlist(owners)
owners <- unique(owners)
steam <- cSplit(steam, "owners", sep="-")

steam <- steam %>%
  mutate(duenos_promedio = (owners_1 + owners_2)/2)
```

Sin embargo, para conocer cuántos juegos hay por rango:

```{r}
owners_lbl <- c("0-20k", "20k-50k", "50k-100k", "100k-200k", "200k-500k", "500k-1M", "1M-2M", "2M-5M", "5M-10M", "10M-20M", "20M-50M", "50M-100M", "100M-200M")
steam %>%
  group_by(duenos_promedio) %>%
  summarise(n=n()) %>%
  ggplot() +
  scale_y_log10() +
  geom_bar(aes(x=as.factor(duenos_promedio), y=n), stat="identity") +
  scale_x_discrete(labels=owners_lbl) +
  ylab("log10(n)") +
  xlab("rangos de cantidad de dueños") +
  coord_flip()
```

## Analizando relaciones

### Precio vs Cantidad de dueños

```{r}
steam %>% 
  filter(price < 50000 & duenos_promedio < 50000000 & duenos_promedio > 0) %>%
  ggplot(aes(x=price,y=log(duenos_promedio))) +
  geom_point(aes(alpha=0.05), show.legend = F) +
  xlab("price (CLP)")
```

En general, los juegos tienden a tener precios bajos; conforme crecen tienden a agruparse en ciertos precios "estándar". Por otro lado, los juegos con más descargas son gratis, concentrándose hacia precios cada vez más pequeños conforme aumentan los rangos de dueños.

### Precio vs Ratings positivos

```{r}
steam %>% 
  filter(price<100000) %>%
  ggplot(aes(x=price,y=log(positive_ratings))) +
  geom_point() + 
  xlab("price (CLP)")
```

### Desarrolladores más elogiados

```{r}

steam %>% 
  group_by(developer) %>%
  summarise(media_pos = mean(positive_ratings)) %>%
  arrange(-media_pos) %>%
  head(10)
  
```

### Desarrolladores más criticados

```{r}

steam %>% 
  group_by(developer) %>%
  summarise(media_neg = mean(negative_ratings)) %>%
  arrange(-media_neg) %>%
  head(10)
  
```

### Géneros más caros

```{r}
steam %>%
  select(c(1,84:112,14)) %>%
  melt(id = c("appid","price")) %>%
  filter(value ==1) %>%
  group_by(variable) %>%
  summarise(media_precio_genero = mean(price)) %>%
  arrange(-media_precio_genero) %>%
  head(10)
  
```

```{r}

steam %>%
  select(c(1,84:112,14)) %>%
  melt(id = c("appid","price")) %>%
  filter(value ==1) %>%
  group_by(variable) %>%
  summarise(media_precio_genero = mean(price)) %>%
  arrange(-media_precio_genero) %>%
  head(10) %>%
  ggplot(aes(reorder(variable,-media_precio_genero),media_precio_genero)) +
  geom_bar(stat = 'identity') +theme(axis.text.x = element_text(angle = 90))
  
```

### Géneros más económicos

```{r}
steam %>%
  select(c(1,84:112,14)) %>%
  melt(id = c("appid","price")) %>%
  filter(value ==1) %>%
  group_by(variable) %>%
  summarise(media_precio_genero = mean(price)) %>%
  arrange(media_precio_genero) %>%
  head(10)
  
```

```{r}

steam %>%
  select(c(1,84:112,14)) %>%
  melt(id = c("appid","price")) %>%
  filter(value ==1) %>%
  group_by(variable) %>%
  summarise(media_precio_genero = mean(price)) %>%
  arrange(media_precio_genero) %>%
  head(10) %>%
  ggplot(aes(reorder(variable,media_precio_genero),media_precio_genero)) +
  geom_bar(stat = 'identity') +theme(axis.text.x = element_text(angle = 90))
  
```

### Géneros más descargados

```{r}
steam %>%
  select(c(1,84:112,118)) %>%
  melt(id = c("appid","duenos_promedio")) %>%
  filter(value ==1) %>%
  group_by(variable) %>%
  summarise(media_duenos_genero = mean(duenos_promedio)) %>%
  arrange(-media_duenos_genero) %>%
  head(10)
  
```


### Géneros menos descargados

```{r}
steam %>%
  select(c(1,84:112,118)) %>%
  melt(id = c("appid","duenos_promedio")) %>%
  filter(value ==1) %>%
  group_by(variable) %>%
  summarise(media_duenos_genero = mean(duenos_promedio)) %>%
  arrange(media_duenos_genero) %>%
  head(10)
  
```


### Correlaciones lineales

```{r}
if (!require('corrplot')) install.packages('corrplot'); library('corrplot')

steam %>%
  mutate(rating_neto = positive_ratings - negative_ratings) %>%
  select(positive_ratings,negative_ratings,rating_neto,average_playtime,median_playtime,
         price,duenos_promedio) %>%
  cor() 
```
```{r}

steam %>%
  mutate(rating_neto = positive_ratings - negative_ratings) %>%
  select(positive_ratings,negative_ratings,rating_neto,average_playtime,median_playtime,
         price,duenos_promedio) %>%
  cor() %>%
  corrplot()
```

### Precios de géneros de juego

```{r}
steam %>%
  select(appid,price,Indie,Action,Casual,Adventure,Strategy) %>%
  melt(id = c("appid","price")) %>%
  group_by(variable) %>%
  filter(value == 1 & price<=20000) %>%
  ggplot(aes(variable,price)) + 
  geom_boxplot()

```

### Cantidad de juegos de un género por año

```{r}
if (!require('plotly')) install.packages('plotly'); library('plotly')

steam %>% 
  select(appid,price,year,duenos_promedio,Indie,Action,Casual,Adventure,Strategy) %>%
  melt(id = c("appid","price","year","duenos_promedio")) %>%
  filter(value == 1 & year >=2006) %>%
  group_by(variable, year) %>%
  summarise(q_juegos = n()) %>%
  plot_ly(x=~year ,y = ~q_juegos,group = ~variable, color = ~variable ,type = "scatter" ,mode='lines+markers')
```

### Precios de géneros de juego por año

```{r}
steam %>% 
  select(appid,price,year,duenos_promedio,Indie,Action,Casual,Adventure,Strategy) %>%
  melt(id = c("appid","price","year","duenos_promedio")) %>%
  filter(value == 1 & year >=2006) %>%
  group_by(variable, year) %>%
  summarise(media_duenos = mean(duenos_promedio)) %>%
  plot_ly(x=~year ,y = ~media_duenos,group = ~variable, color = ~variable ,type = "scatter" ,mode='lines+markers') %>% layout(xaxis = list(range=c(2006,2020)))
```

### Variación de dueños promedio por año de lanzamiento

```{r}
steam %>% 
  select(appid,price,year,duenos_promedio,Indie,Action,Casual,Adventure,Strategy) %>%
  melt(id = c("appid","price","year","duenos_promedio")) %>%
  filter(value == 1 & year >=2007) %>%
  group_by(variable, year) %>%
  summarise(media_duenos = mean(duenos_promedio)) %>%
  plot_ly(x=~year ,y = ~media_duenos,group = ~variable, color = ~variable ,type = "scatter" ,mode='markers', frame = ~year, size = 10)
```


# Preguntas y problemas

1. ¿Cómo ha evolucionado la cantidad de juegos que lanzan los desarrolladores en el tiempo?

2. ¿Cómo decidir que un juego es/será popular entre los jugadores?

3. ¿Qué factores afectan más en producir altos tiempos de juego? (cantidad de achievements o juegos multiplayer por ejemplo)

4. ¿Cuáles son los géneros de juegos indie que producen más engagement? (mayores playtimes y más owners)

